【裁判字號】    97,訴,30
【裁判日期】    970506
【裁判案由】    違反毒品危害防制條例
【裁判全文】
臺灣屏東地方法院刑事判決                97年度訴字第30號
公  訴  人  臺灣屏東地方法院檢察署檢察官
被      告  甲○○
上列被告因違反毒品危害防制條例案件，經檢察官提起公訴（96
年度毒偵字第2385號），被告就被訴事實為有罪之陳述，本院裁
定行簡式審判程序，判決如下：
    主  文
甲○○施用第一級毒品，累犯，處有期徒刑壹年，扣案之注射針
筒壹支沒收銷燬。又施用第二級毒品，累犯，處有期徒刑捌月。
應執行有期徒刑壹年陸月，扣案之注射針筒壹支沒收銷燬。
    事  實
一、甲○○前曾於民國93年間因違反毒品危害防制條例案件，經
    臺灣高雄地方法院以94年度訴字第491 號判決判處有期徒刑
    1 年、6 月，應執行有期徒刑1 年4 月確定；復於94年間因
    竊盜案件，經本院以94年度簡字第1141號判決判處有期徒刑
    3 月確定，上開有期徒刑1 年4 月、3 月經臺灣高雄地方法
    院以95年度聲字第1637號裁定應執行有期徒刑1 年5 月；再
    於95年間因違反毒品危害防制條例案件，經臺灣高雄地方法
    院以95年度簡字第747 號判決判處有期徒刑5 月確定，上開
    有期徒刑1 年5 月、5 月經接續執行，嗣減刑後於96年7 月
    16日執行完畢。另其於90年間因施用毒品案件，經本院以90
    年度毒聲字第1131號裁定送觀察、勒戒後，認無繼續施用毒
    品之傾向，由臺灣屏東地方法院檢察署檢察官於90年8 月15
    日以90年度毒偵緝字第207 號不起訴處分確定；復於90年間
    因施用毒品案件，經本院以90年度毒聲字第2055號裁定送觀
    察、勒戒後，認有繼續施用毒品之傾向，再經本院以91年度
    毒聲字第342 號裁定入戒治處所施以強制戒治（同時由臺灣
    屏東地方法院檢察署檢察官向本院提起公訴，經本院以91年
    度訴字第246 號判決判處有期徒刑8 月確定），其後經本院
    以92年度毒聲字第11號裁定停止戒治，所餘戒治期間付保護
    管束，而於92年1 月30日出戒治所（92年4 月6 日保護管束
    期滿）。詎甲○○猶不知悛悔，於強制戒治執行完畢釋放後
    5 年內，復基於施用第一級毒品海洛因之犯意，於96年11月
    29日8 時30分許，在屏東縣新園鄉○○村○○路195 巷2 號
    ，以將第一級毒品海洛因加水再以注射針筒注入體內之方式
    ，施用第一級毒品海洛因1 次。甲○○並另基於施用第二級
    毒品甲基安非他命之犯意，於96年11月24日或25日某時，在
    屏東縣屏東市友人住處，以將第二級毒品甲基安非他命置於
    玻璃球內加熱燒烤再吸食所產生煙霧之方式，施用第二級毒
    品甲基安非他命1 次，嗣於96年11月29日15時20分許，因警
    至位於屏東縣屏東市○○路204 巷口之倉庫逮捕通緝犯呂育
    勝時，扣得甲○○所有殘留第一級毒品海洛因之注射針筒1
    支後向其詢問，甲○○坦承施用毒品，並同意採尿送驗而查
    獲。
二、案經屏東縣警察局移請臺灣屏東地方法院檢察署檢察官偵查
    起訴。甲○○於本院審理時逃匿，經本院發布通緝後，始於
    97年4 月10日為警逮捕歸案。
    理  由
一、本件被告甲○○所犯係死刑、無期徒刑、最輕本刑為3 年以
    上有期徒刑以外之罪，其於準備程序中就被訴事實為有罪之
    陳述，經法官告知簡式審判程序之旨，並聽取當事人之意見
    後，本院認為適宜由受命法官獨任進行簡式審判程序。
二、上揭事實，業據被告甲○○於警詢時、偵查中及本院審理時
    坦承不諱，並有殘留第一級毒品海洛因之注射針筒1 支扣案
    可稽，且被告為警所採集之尿液檢體，經送請正修科技大學
    超微量研究科技中心以酵素免疫分析法及氣相層析質譜儀法
    檢驗，結果呈甲基安非他命及嗎啡陽性反應，有該中心檢驗
    報告1 紙在卷足憑（見偵卷第16頁），又扣案之注射針筒1
    支，經警依臺灣尖端先進生技醫藥股份有限公司之檢驗快速
    篩檢試劑檢驗，結果呈第一級毒品海洛因陽性反應，有屏東
    縣警察局刑警大隊初步檢驗報告單1 紙附卷可稽（見警卷第
    43頁），堪信被告上開自白確與事實相符。再被告先前如事
    實欄所載，其於90年間因施用毒品案件，經本院以90年度毒
    聲字第1131號裁定送觀察、勒戒後，認無繼續施用毒品之傾
    向，由臺灣屏東地方法院檢察署檢察官於90年8 月15日以90
    年度毒偵緝字第207 號不起訴處分確定；復於90年間因施用
    毒品案件，經本院以90年度毒聲字第2055 號 裁定送觀察、
    勒戒後，認有繼續施用毒品之傾向，再經本院以91年度毒聲
    字第342 號裁定入戒治處所施以強制戒治（同時由臺灣屏東
    地方法院檢察署檢察官向本院提起公訴，經本院以91年度訴
    字第246 號判決判處有期徒刑8 月確定），其後經本院以92
    年度毒聲字第11號裁定停止戒治，所餘戒治期間付保護管束
    ，而於92年1 月30日出戒治所（92年4 月6日 保護管束期滿
    ）等情，有全國施用毒品案件紀錄表及臺灣高等法院被告前
    案紀錄表在卷足憑，本件事證已臻明確，被告於強制戒治執
    行完畢釋放後5 年內，再犯本件施用第一級毒品海洛因之犯
    行洵堪認定。
三、查海洛因為毒品危害防制條例第2 條第2 項第1 款明定之第
    一級毒品；甲基安非他命為同條例第2 條第2 項第2 款明定
    之第二級毒品，均不得持有及施用，核被告甲○○所為，係
    犯該條例第10條第1 項之施用第一級毒品罪及同條第2 項之
    施用第二級毒品罪。其施用前持有第一級毒品海洛因及第二
    級毒品甲基安非他命之低度行為，應分別為其施用第一級毒
    品海洛因及第二級毒品甲基安非他命之高度行為所吸收，不
    另論罪。被告所犯施用第一級毒品罪及施用第二級毒品罪2
    罪間，犯意個別、行為互殊，應予分論併罰。被告前於93年
    間因違反毒品危害防制條例案件，經臺灣高雄地方法院以94
    年度訴字第491 號判決判處有期徒刑1 年、6 月，應執行有
    期徒刑1 年4 月確定；復於94年間因竊盜案件，經本院以94
    年度簡字第1141號判決判處有期徒刑3 月確定，上開有期徒
    刑1 年4 月、3 月經臺灣高雄地方法院以95年度聲字第1637
    號裁定應執行有期徒刑1 年5 月；再於95年間因違反毒品危
    害防制條例案件，經臺灣高雄地方法院以95年度簡字第747
    號判決判處有期徒刑5 月確定，上開有期徒刑1 年5 月、5
    月經接續執行，嗣減刑後於96年7 月16日執行完畢等情，有
    臺灣高等法院被告前案紀錄表1 份在卷可稽，其於受徒刑之
    執行完畢，5 年以內故意再犯本件有期徒刑以上之罪，為累
    犯，所犯2 罪均應依刑法第47條第1 項之規定加重其刑。爰
    審酌被告前經觀察、勒戒及強制戒治後，仍未戒斷其施用毒
    品之惡習，並參酌其素行狀況、犯罪之動機、目的、手段、
    所生戕害其身心情形及犯罪後坦承犯行，態度尚非惡劣等一
    切情狀，分別就其施用第一級毒品海洛因及第二級毒品甲基
    安非他命犯行，量處如主文所示之刑，並定其應執行之刑，
    以資懲儆。扣案之注射針筒1 支，確有第一級毒品海洛因成
    分殘留，已如上述，而注射針筒因與第一級毒品海洛因無從
    析離，應依毒品危害防制條例第18條第1 項前段之規定，沒
    收銷燬之。
據上論斷，應依刑事訴訟法第299 條第1 項前段、第273 條之1
第1 項，毒品危害防制條例第10條第1 項、第2 項、第18條第1
項前段，刑法第11條、第47條第1 項、第51條第5 款，判決如主
文。
本案經檢察官陳新君到庭執行職務。
中    華    民    國    97    年    5     月    6     日
                  刑事第五庭    法  官  林家聖
以上正本證明與原本無異。
如不服本判決應於收受本判決送達後10日內向本院提出上訴書狀
，其未敘述上訴理由者，並得於提起上訴後10日內向本院補提理
由書狀（均須按他造當事人之人數附繕本）「切勿逕送上級法院
」
中    華    民    國    97    年    5     月    6     日
                                書記官  陳蓉柔
附錄本判決論罪科刑法條全文：
毒品危害防制條例第10條
施用第一級毒品者，處六月以上五年以下有期徒刑。
施用第二級毒品者，處三年以下有期徒刑。


司法院資訊處製作；財團法人民間司法改革基金會備份。
